【裁判字號】    99,交上易,133
【裁判日期】    990610
【裁判案由】    過失傷害
【裁判全文】
臺灣高等法院刑事判決               99年度交上易字第133號
上  訴  人
即  被  告  甲○○
上列上訴人因過失傷害案件，不服臺灣臺北地方法院99年度交易
字第10號，中華民國99年4月9日第一審判決（起訴案號：臺灣臺
北地方法院檢察署98年度偵字第16087 號），提起上訴，本院判
決如下：
    主  文
上訴駁回。
    事實及理由
一、本案經本院審理結果，認第一審判決以上訴人即被告甲○○
    犯刑法第284條第1項前段之過失傷害罪，並因其自首依刑法
    第62條前段之規定減輕其刑，判處被告有期徒刑2 月，如易
    科罰金，以新臺幣1000元折算1 日，核其認事用法及量刑均
    無不當，應予維持，並引用第一審判決書記載之事實、證據
    及理由（如附件）。
二、被告上訴意旨略以：本案肇事地點在路邊停車格，告訴人將
    機車駛進停車格撞擊被告車門受傷，被告並無過失可言；本
    案肇事地點之長春路車道寬度2.6 公尺，車禍發生當時，有
    證人謝文源駕駛車號SD-1606 號自小客車併停於被告車輛左
    側，證人謝文源於原審作證時於現場圖上標示其停車位置為
    車道中間位置，又謝文源駕駛之車輛寬為1.6 公尺，故二車
    間相距僅約50公分（路寬2.6公尺減車寬1.6 公尺，餘1公尺
    ，車輛停放中間位置，故兩邊距離各為50公分），扣除該車
    右後視鏡寬度24公分後，僅餘行車空間30公分，連人走過都
    可能擦碰車身，告訴人乙○○強行通過二車之間，駛入被告
    停車格內撞及被告車門因而致傷，顯非被告過失所致，原審
    未查率而判決被告刑責，實難甘服，請本院改為被告無罪諭
    知之判決等語。
三、經查：
(一)被告汽車固係停放於停車格，惟按汽車臨時停車或停車，開
    啟或關閉車門時，應注意行人、其他車輛，並讓其先行，道
    路交通安全規則第112條第3項定有明文，且上開注意義務並
    不因該汽車是否停放於停車格而有不同。被告停車於路邊停
    車格內，於開啟車門時，自應注意有無後方來車或行人。被
    告復領有適當之駕駛執照，其對於上開規定自當知之。衡諸
    當時狀況，時值日間有自然光線、天氣雨，視距良好，客觀
    上並無不能注意之情事。其竟未注意於此，於告訴人乙○○
    自其後方行駛而來時，貿然開啟車門，致告訴人反應不及而
    往左側倒地，卡入車門下，因而受有傷害，其就本件車禍事
    故之發生，自有過失。
(二)證人謝文源於原審證稱：其於97年12 月30日下午1時11分許
    ，行經臺北市○○區○○路251 號前，當時在找停車位，原
    行駛對向車道，發現被告後方有停車位，就先迴轉，超過停
    車格，停在被告的旁邊，尚未倒車，距離被告約1米半至2米
    的距離。當時被告的車子是停在停車格裡面，方向是往西等
    語（見原審卷第27頁）；另證人即告訴人乙○○於原審亦證
    稱：謝文源的車停在被告左側前方一點點處，二車相距約 1
    公尺等語（見原審卷第29頁）。參諸道路交通事故現場圖所
    示，機車當時橫躺於外側車道上，後輪距離被告汽車左側車
    身之距離為0.9 公尺。足認證人謝文源於本件車禍事故發生
    前，為停入被告後方停車格，確曾將其所駕駛之號汽車平行
    臨停於距被告的汽車左側至少約有1 公尺遠之外側車道上，
    否則告訴人機車豈無與謝文源所駕駛之汽車碰撞之理。至於
    依道路交通事故現場圖所示，停車格外之長春路外側車道固
    為2.6公尺，被告所稱謝文源所駕駛汽車之寬度為1.6公尺，
    亦核與一般自小客車之寬度相符，然證人謝文源於道路交通
    事故現場上標示其停車位置為並非外側車道之中間位置，而
    係其車輛左側緊靠車道分隔線，有該現場圖附卷可稽（見他
    字第3951號偵查卷第33頁），故由本件肇事地點長春路外側
    車道之寬度2.6公尺減去謝文源車輛寬度1.6公尺，證人謝文
    源車輛與被告車輛間之距離亦有1 公尺。告訴人駕駛機車自
    有可能從二車間通過，尚難認定告訴人係強行通過而有過失
    ，而為有利於被告之認定。
(三)綜上，被告上訴意旨，仍執陳詞，否認犯罪為無理由，應予
    駁回。
據上論斷，應依刑事訴訟法第368條、第373條，判決如主文。
本案經檢察官吳茂松到庭執行職務。
中    華    民    國    99    年    6     月    10    日
                  刑事第五庭  審判長 法  官  高明哲
                                     法  官  高玉舜
                                     法  官  劉秉鑫
以上正本證明與原本無異。
不得上訴。
                                     書記官  蔡宜蓁
中    華    民    國    99    年    6     月    11    日

司法院資訊處製作；財團法人民間司法改革基金會備份。
